臺灣臺中地方法院刑事判決　　　　　　　　　　　　九十一年度交易字第二七二號
　　公　訴　人　臺灣臺中地方法院檢察署檢察官
　　被　　　告　乙○○
右列被告因公共危險案件，經檢察官聲請簡易判決處刑 (九十一年度偵字第三七八八
號)，本院認不宜以簡易判決處刑，爰依通常程序審理，判決如左：
    主  文
乙○○無罪。
    理  由
一、公訴意旨略以：被告乙○○明知服用酒類不能安全駕駛動力交通工具時，不得駕
    駛動力交通工具，竟於民國九十一年二月十二日十二時四十分許，酒後已不能安
    全駕駛動力車輛時，駕駛車牌號碼Ａ四─八四五三號自小客車，行經台中縣清水
    鎮○○路六八一號彎道前，對向適有丙○○、甲○○各騎乘機車接近，丙○○所
    騎乘車牌號碼ＧＸ五─七五五號重機車煞車後機車倒地，然後再向前滑行與乙○○所駕駛已停車之自小客車發生擦撞，丙○○受傷送醫救治，經警到場處理，測
    得乙○○呼氣酒精濃度測試值為零點三六MG/L，因認被告涉有刑法第一百八十五
 條之三公共危險罪嫌云云。
二、按犯罪事實應依證據認定之，無證據不得推定其犯罪事實；又不能證明被告犯罪
    或其行為不罰者，應諭知無罪之判決，刑事訴訟法第一百五十四條、第三百零一
    條第一項分別定有明文。本件公訴人認被告涉有右揭公共危險犯行，無非以被告
    於警訊中供稱其有酒後駕車、證人甲○○之證言、酒精測試值表、測試觀察紀錄
    表、舉發違反道路交通管理事件通知單、交通事故現場照片十七張及道路交通事
    故調查報告表等在卷為其論据。訊據被告乙○○固不否認酒後駕車事實，惟堅決
    否認有公共危險之犯行，辯稱：伊於九十一年二月十二日酒後駕駛小客車行經清
    水鎮○○路六八一號彎道前，剛好丙○○、甲○○騎機車由其對向駛來，丙○○
    機車倒地滑向伊小客車，惟伊見狀已先行煞車停止，丙○○是自行滑倒，本件車
    禍與其並無任何關係，且伊酒後仍很清醒並無不能安全駕駛之情事等語。再按服
    用酒類不能安全駕駛動力交通工具之認定，參考德國、美國之認定標準，對於酒
    精濃度呼氣已達每公升○．五五毫克或血液濃度達百分之○．一一以上，肇事率
    為一般正常人之十倍，應認為已達不能安全駕駛之標準。惟在此標準植以下，必
    須有其他佐証，始得認為不能安全駕駛動力交通工具（法務部八十八年五月十八
    日八八年度法檢字第一六六九號函參照）。
三、經查：（一）本件被告肇事後經警測試其酒精濃度為每公升○、三六毫克，此有
    酒精濃度測試值表一紙在卷足憑，並為被告於警訊時所供承在卷。是本件被告雖
    有酒後駕車之情事，惟其呼氣酒精濃度並未達每公升○．五五毫克以上，可以認
    定。（二）依卷附道路交通事故調查報告表顯示，肇事地點係一略呈弧形之彎道
    ，被告駕駛小客車沿清水鎮○○路由西濱往高美溼地行駛，丙○○駕駛機車沿高
    美路由高美溼地往西濱方向行駛，機車遺有剎車痕及刮地痕各為三、七公尺及一
    、一公尺，被告所駕駛之小客車則煞停於路旁。另据証人甲○○到庭証稱：轉彎
    時伊駕駛機車跟在丙○○後面，丙○○人和機車滑倒，而乙○○所駕駛之小客車
    已呈停止狀態，機車滑倒後稍微碰到小客車等語。証人丙○○分別於警訊及本院
    審理中証稱：伊轉彎時看到前面有一部小客車，踩煞車自行滑倒，機車倒地滑行
    後再與小客車發生碰撞等語。綜上各情以觀，本件車禍之肇事原因，係丙○○駕
    駛機車行經清水鎮○○路○道前，未注意車前狀況及減速慢行，作隨時停車之準
   備，因一時剎車不當自行滑倒而肇事，為本件車禍肇事原因，有違道路交通安全
    規則第九十三條第一項第四款、第九十四條第四項之規定，被告並無肇事因素，
    可以認定。是本件車禍係因丙○○未遵守上開道路交通安全規則所致，核與被告
    酒後駕車並無必然關係。（三）又依卷附刑法第一百八十五條之三案件測試觀察
    紀錄表所載之觀察紀錄，僅勾選被告駕駛過程因發生交通事故及有多話之選項，
    此外並無其他不能安全駕駛車輛之紀錄。足見被告雖有飲酒事實，然尚未達不能
    安全駕駛動力交通工具之程度，應堪認定，被告所辯，洵屬可採。綜上所述，本
    件被告酒後駕車行為，核與刑法第一百八十五條之三服用酒類、不能安全駕駛動
    力交通工具而駕駛罪之構成要件不該當，自難以該公共危險罪責相繩。此外，復
    查無其他積極證據足資證明被告有何公訴人所指公共危險犯行，自應為被告無罪
    判決之諭知。
四、據上論斷，應依刑事訴訟法第四五二條、第三百零一條第一項，判決如主文
    。
    中      華      民      國    九十一    年      八      月    二十二日
                                      臺灣臺中地方法院交通法庭
               法  官   許金樹
右正本證明與原本無異
如不服本判決應於送達後十日內向本院提出上訴狀
                                          書記官
    中      華      民      國    九十一    年      八      月    二十二日
